臺灣高等法院民事判決　　　　　　　　 99年度上易字第931號
上　訴　人　台北市沈氏宗親會
代　表　人　沈明達
訴訟代理人　傅雲欽律師
被　上訴人　沈玉琦
訴訟代理人　黃璧川律師
上列當事人間債務人異議之訴等事件，上訴人對於中華民國99年
7月28日臺灣板橋地方法院99年度訴字第139號第一審判決提起上
訴，並為訴之追加，本院於100年9月15日言詞辯論終結，判決如
下：
    主    文
上訴及追加之訴均駁回。
第二審訴訟費用（含追加部分）由上訴人負擔。
    事    實    及    理    由
一、程序部分：
  (一)按「訴狀送達後，原告不得將原訴變更或追加他訴。但有下
    列各款情形之一者，不在此限：一、被告同意者。二、請求
    之基礎事實同一者」，民事訴訟法第255條第1項第1、2款定
    有明文，並依同法第446條第1項適用於第二審程序。上訴人
    於原審起訴聲明為「(一)原法院98年度司執字第80856號（下
    稱系爭執行事件）強制執行程序所據執行名義即原法院三重
    簡易庭91年度簡字第537號判決宣示判決筆錄、原法院91年
    度簡上字第343號民事判決（下合稱前案確定判決），不得
    執行。上開強制執行程序應予撤銷。(二)被上訴人應將坐落於
    新北市三重區○○○段第191、192、193、194號地號土地（
    應有部分各四分之一）及其上第452、455建號房屋（所有權
    全部，門牌號碼分別為新北市三重區○○○路24巷13號4樓
    、同巷15號4樓；下稱系爭房屋，與基地合稱系爭房地）所
    有權移轉登記予上訴人。(三)前開(二)部分，願供擔保請准宣告
    假執行」，原審為上訴人全部敗訴判決，上訴人就敗訴部分
    提起上訴（上訴聲明詳後述）。嗣於民國（下同）100年9
    月15日言詞辯論期日，就移轉登記請求追加備位聲明：「被
    上訴人應將系爭房地所有權移轉登記予上訴人代表人沈明達
    」（見本院卷第140頁）；被上訴人就追加程序並無爭執（
    見本院卷第128頁筆錄背面），且基礎事實仍係上訴人所稱
    98年3月23日買賣契約，依上開規定，應予准許。
  (二)再按當事人不得提出新攻擊或防禦方法，但對於在第一審已
    提出之攻擊或防禦方法為補充者，或是不許其提出顯失公平
    者，不在此限，民事訴訟法第447條第1項第3、6款分別定有
    明。上訴人於本院聲請訊問沈三郎、沈建造、沈陽明（均在
    原審作證）、沈俊樹、沈錦宗、沈海水、沈明達，並提出96
    年7月15日「（沈水木）捐獻沈氏宗祠同意書」為證（見本
    院卷第32頁背面至33頁）。被上訴人固反對此等新攻擊方法
    （見本院卷第42頁背面筆錄），惟上開證據係補充上訴人原
    有攻擊方法，依前開規定，亦應准許。
二、上訴人聲明求為判決：
      (一)原判決廢棄。
      (二)被上訴人不得持板橋地院三重簡易庭91年度簡字第537
        號判決宣示判決筆錄及板橋地院民事庭91年度簡上字第
        343號民事判決（即前案確定判決）對上訴人聲請強制
        執行。系爭執行事件之強制執行程序應予撤銷。
      (三)被上訴人應將系爭房地所有權移轉登記予上訴人。
      (四)追加備位聲明：被上訴人應將系爭房地所有權移轉登記
        予上訴人代表人沈明達。
      (五)願供擔保請准宣告假執行。
      (六)第一、二審訴訟費用由被上訴人負擔。
    被上訴人聲明求為判決：
      (一)上訴及追加之訴均駁回。
      (二)訴訟費用由上訴人負擔。
三、上訴人主張：系爭房屋本分別屬被上訴人、其姊沈玉珊（97
    年10月8日死亡，下合稱被上訴人姊妹）所有，並共同出租
    予上訴人。91年間，被上訴人姊妹以租賃關係終止為由，訴
    請上訴人返還系爭房屋，經前案確定判決為其勝訴判決。迨
    沈玉珊於97年間過世後，由被上訴人繼承其財產，故系爭房
    地均歸被上訴人所有，旋於98年間持前案確定判決聲請系爭
    執行事件，執行法院遂命上訴人自動返還系爭房屋。惟被上
    訴人姊妹與上訴人於94年9月29日和解，並書立切結書（下
    稱94年9月29日切結書），出租系爭房屋予上訴人，租期至
    94 年11月19日止，租金新台幣（下同）2萬4000元、押金
    2000 元。租期屆滿後，被上訴人姊妹未反對上訴人繼續使
    用房屋，兩造已成立不定期租賃，故被上訴人不得請求遷讓
    房屋。再者，98年3月23日，兩造已達成買賣合意，由上訴
    人以150 萬元向被上訴人購得系爭房地，並書立宗祠產權過
    戶意見書（下稱98年3月23日意見書）；然被上訴人事後反
    悔，拒絕移轉系爭房地予上訴人，且要求上訴人遷出系爭房
    地。爰依強制執行法第14條第1項、買賣標的物移轉登記請
    求權，訴請被上訴人不得持前案確定判決聲請執行，系爭執
    行事件執行程序應予撤銷、被上訴人應移轉系爭房地等語（
    原審為上訴人全部敗訴判決。上訴人提起上訴並追加備位聲
    明）。
四、被上訴人則以：上訴人所提出94年9月29日切結書，未經被
    上訴人姊妹簽認，簽署之吳德忠律師亦非被上訴人姊妹代理
    人，故上開切結書對被上訴人並無拘束力。何況，依切結書
    文義，係上訴人承諾在94年11月19日前遷出系爭房屋，如違
    約願給付違約金12萬元；均未提及租賃情事，上訴人自無從
    據以排除強制執行。再者，被上訴人並未同意出售系爭房地
    ，98年3月23日意見書僅係上訴人單方面書寫、製做。何況
    ，依前案確定判決所載違約金標準（每月1萬2000元），計
    至98年2月，違約金已達124萬8000元，系爭房地價值逾800
    萬元，被上訴人不可能以150萬元低價出售，所受領12 萬元
    並非定金。上訴人並無權利能力，亦不得登記為系爭房地所
    有權人等語，資為抗辯。
五、兩造不爭執事實：（見本院卷第27頁背面筆錄）
  (一)訴外人沈水木（96年12月24日死亡）育有一子沈隆昌（86年
    7 月16日死亡），沈隆昌與前妻楊清清（91年10月13日死亡
    ）育有女兒沈玉珊（97年10月8日死亡）與被上訴人；被上
    訴人係沈玉珊唯一繼承人。系爭房地現登記於被上訴人名下
    。（原審卷第19、33至36頁不動產謄本、本院卷第125、126
    頁戶籍謄本）
  (二)91年間，被上訴人姊妹訴請上訴人返還系爭房屋等項，經原
    法院三重簡易庭91年度簡字第537號判決與原法院91年度簡
    上字第343號民事判決（即前案確定判決），判命上訴人應
    返還系爭房屋，並自89年7月1日起至遷讓上開房屋之日止，
    按月給付被上訴人姊妹1萬2000元違約金。（見原審卷第11
    頁至28頁）
  (三)被上訴人姊妹曾於94年間據以聲請強制執行，請求上訴人遷
    讓系爭房屋。94年9月29日與上訴人達成約定，上訴人承諾
    在94年11月19日前遷出系爭房屋，如違約即給付違約金12萬
    元。被上訴人姊妹嗣撤回強制執行之聲明。迨98年間，被上
    訴人再依據前案確定判決聲請系爭執行事件，請求上訴人遷
    讓房屋、給付違約金。（見原審卷第29頁）
  (四)94年9月29日切結書形式上為真正（見原審卷第30頁）。
  (五)98年3月23日，訴外人沈陽明請其子交付被上訴人12萬元。
  (六)自98年3月23日以後，上訴人未再給付被上訴人款項。系爭
    房屋現由上訴人占有使用。
六、本件爭點為：(一)兩造就系爭房屋有無租賃關係？(二)98年3月
    23日，兩造是否就系爭房地達成買賣合意？(三)上訴人有無權
    利能力，得否登記為系爭房地所有權人？茲就兩造論點分述
    如下。
七、關於兩造就系爭房屋有無租約方面：
    上訴人主張被上訴人姊妹於94年9月29日將系爭房屋出租上
    訴人，租期至94年11月19日止，租金2萬4000元、押金2000
    元。租期屆滿後，上訴人繼續使用，被上訴人姊妹均未反對
    ，故兩造成立不定期租賃，被上訴人不得聲請強制遷讓系爭
    房屋云云。被上訴人辯稱上訴人於94年9月29日承諾搬遷，
    期限為94年11月19日，被上訴人姊妹並未出租房屋。94 年9
    月29日切結書未經被上訴人姊妹簽認，簽名之吳德忠律師亦
    非被上訴人姊妹代理人，被上訴人不受其拘束。何況，切結
    書均未提及租賃情事，上訴人無從據以排除強制執行等語。
    經查：
  (一)按「當事人主張有利於己之事實者，就其事實有舉證之責任
    」，民事訴訟法第277條前段定有明文。上訴人之上開主張
    固提出94年9月29日切結書為證（見原審卷第30頁）。惟上
    開切結書係由上訴人單方面出具，並未經被上訴人姊妹簽名
    、蓋章，而見證人吳忠德律師亦乏證據可認係被上訴人姊妹
    代理人，殊難僅憑上開切結書據以認定兩造間就系爭房屋已
    有租賃合意。
  (二)次按，上訴人係因被上訴人姊妹執前案確定判決聲請強制執
    行，而承諾自動搬遷系爭房屋，觀其切結書內容僅記載：「
    立切結書人台北市沈氏宗親會及沈三郎（下稱立書人），茲
    就與沈玉珊、沈玉琦間之遷讓房屋強制執行事件，承諾將依
    下列條款，自動遷讓門牌號碼為台北縣三重市○○○路24巷
    13號4樓及台北縣三重市○○○路24巷15號4樓房屋二間（下
    稱系爭房屋）：一、立書人承諾將於民國94年11月19日當日
    清空系爭房屋內部，交還予沈玉珊、沈玉琦，不藉詞推諉，
    如有違反，願付新台幣120,000元整之違約金。二、立書人
    當場交付新台幣24, 000元整與沈玉珊、沈玉琦，作為繼續
    使用系爭房屋至遷讓系爭房屋止之租金。三、立書人預付新
    台幣2,000元整，作為墊付系爭房屋水電費之押金，並保證
    於交還系爭房屋時繳清所有水電、瓦斯等費用，無人使用系
    爭房屋。沈玉珊、沈玉琦確認無誤後，即返還上開押金。立
    切結書人：台北市沈氏宗親會法代人理事長沈三郎。見證人
    ：吳忠德律師」（見原審卷第30頁）。僅係上訴人承諾返還
    系爭房屋期限與違約金等情，並非基於承租意思而書立切結
    書。縱使上訴人曾支付2萬4000元，然依前案確定判決之違
    約金標準（按月計付1萬2000元，見原審卷第11至12頁），
    則在上訴人承諾自動遷讓之2個月期限，被上訴人仍受有不
    能使用系爭房地之損害，尚難推論其係向被上訴人姊妹給付
    租金承租系爭房屋。
  (三)至於上訴人所提出96年7月15日之「（沈水木）捐獻沈氏宗
    祠同意書」（見本院卷第33頁）；業經另案即本院98年度重
    訴字第29號事件囑託鑑定，然無法鑑定同意書之年份，此有
    內政部警政署刑事警察局99年12月6日刑鑑字第0990160899
    號函影本在卷（見本院卷第124頁）。且上訴人已於本院100
    年9月15日言詞辯論期日，表明其並非依據同意書行使權利
    （見本院卷第129頁筆錄正面）。故本院無庸審究此一證據
    ，併此說明。
  (四)基上所述，上訴人主張被上訴人姊妹於94年9月29日將系爭
    房屋出租予上訴人，94年11月19日租期屆滿後，上訴人繼續
    使用房屋，被上訴人姊妹均未反對，故兩造成立不定期租賃
    ，被上訴人不得聲請強制遷讓云云；要不足取。
八、關於兩造是否在98年3月23日達成買賣合意方面：
    上訴人主張被上訴人於98年3月23日以150萬元出售系爭房地
    予上訴人，且當場收受12萬元定金。同日，被上訴人另與沈
    建造成立協議，沈建造同意支付被上訴人330萬元，與買賣
    價金合計為480萬，上開合意均記載於98年3月23日意見書。
    被上訴人除應容許上訴人占有外，並應將系爭房地移轉登記
    予上訴人；如無法登記，則登記於上訴人代表人沈明達名下
    云云。被上訴人辯稱並未出售系爭房地，98年3月23日意見
    書僅係上訴人片面製做，並非可採。何況，依前案確定判決
    所載違約金標準（每月1萬2000元），計至98年2月，違約金
    已達124萬8000元，而系爭房地價值逾800萬元，故被上訴人
    不可能以150萬元出售。由於上訴人欠缺權利能力，亦無從
    登記為系爭房地所有權人等語。經查：
  (一)上訴人所提出98年3月23日意見書固記載「…三、討論議題
    ：產權標的：三重市○○○路24巷13、15號4樓二間。決議
    事項：沈建造受老理事長沈水木委託保管之金額內先撥出新
    台幣480萬元，應於98年4月30日下午6時帶現金給付沈玉琦
    作：1.沈玉珊住院醫藥費用100餘萬元，及2.清償台北市○
    ○○路二間之銀行貸款200餘萬元，及3.沈玉珊、沈玉琦二
    人出售三重市○○○路24巷13、15號4樓二間之價款新台幣
    150萬元（當事者之祖父沈水木老理事長之遺囑交代）之用
    。以上合計約480萬元，並由沈建造出具乙張同意書，由理
    事長見證有據。…」（見原審卷第31頁）。依據上開意見書
    之記錄人沈三郎於原審到庭證稱：「…原證四的意見書參加
    人員是報到就簽署，不是紀錄完再簽署…原證四的會議紀錄
    是我寫的…」（見原審卷第59頁正面）。準此可知，被上訴
    人於意見書第二項之「參加人員」欄位簽名（見同卷第31
    頁），僅屬簽到性質；而被上訴人辯稱「…（我）沒有同意
    要以150萬元買賣二間房地。我是跟他們要租金與賠償金。
    當天沒有達成480萬元的協議」（見本院卷第57頁背面），
    顯然其並未同意出售系爭房地。意見書之決議事項內容係沈
    三郎自行書寫，且無具體事證可證業經理事會合法決議（詳
    見理由八之(四)之(5)），自難認被上訴人已同意意見書之內容
    ，而與上訴人有買賣合意。再者，沈玉珊早於97年10月8日
    死亡（見不爭執事項(一)），僅被上訴人為系爭房地所有權人
    ，但是98年3月23日意見書決議事項仍記載「沈玉珊、沈玉
    琦二人出售（指系爭房地）」等文字（見原審卷第31頁），
    益徵98年3月23日意見書僅係上訴人單方面之意思。上訴人
    空言此係筆誤（見本院卷第133 頁背面），尚難採信。
  (二)衡諸常情，當事人達成買賣合意而製做書面時，應係製做買
    賣契約書並由雙方簽認；但是上訴人並未依此通常方式為之
    ，而係製做會議紀錄性質之意見書，即與常情不符。再者，
    上訴人自承98年3月23日意見書決議事項第1、2款（共330萬
    元），純係沈建造與被上訴人間協議，與上訴人無涉云云（
    見本院卷第132頁正面）；意見書既為上訴人內部文件，竟
    記載非屬上訴人之事務，亦與常理不合。而上訴人曾於90年
    1 月17日向被上訴人姊妹購買系爭房地，價款100萬元，上
    訴人僅支付50萬元，餘款50萬元迄未支付，致遭被上訴人姊
    妹解除買賣契約（見前案確定判決二審判決第13、14頁即原
    審卷第23、24頁）。但98年3月23日意見書則記載：「決議
    事項：沈建造受老理事長沈水木委託保管之金額內先撥出新
    台幣480萬元，應於98年4月30日下午6時帶現金給付沈玉琦
    …」（見原審卷第31頁）。如沈水木有意提供系爭房屋做為
    上訴人祭祀、辦公處所，何以未在90年間代付買賣尾款50萬
    元，反而委託沈建造於其身後保管款項、墊付上訴人購屋價
    金？
  (三)沈三郎固於原審到庭證稱：「…當天我沒有拷貝一份給沈玉
    琦，我有唸會議紀錄給沈玉琦聽，當天沒有拷貝給所有參加
    人…」云云（見原審卷第59頁）。但查，被上訴人姊妹前訴
    請上訴人遷讓系爭房屋，嗣被上訴人聲請系爭執行事件遷讓
    房屋（見不爭執事項(二)）；是以上訴人為取得占有權源以排
    除強制執行，於98年3月23日，派遣七名成員與被上訴人協
    調（即被上訴人以外出席者），且當場製做前開意見書，益
    徵協調之重要性。然沈三郎等人均未請被上訴人當場簽認買
    賣內容，殊難憑藉意見書之記載，而認兩造已有買賣合意。
  (四)再其次，上訴人成員就協調過程分別為下列證詞：
    (1)沈建造於原審99年4月28日庭期證稱：98年3月23日我有出
      席協調會，是上訴人理事長沈明達理事以行動電話通知我
      。兩造達成98年3月23日意見書（即原證4）所載決議事項
      。被上訴人有同意意見書所載買賣系爭房地條件。我有聽
      到以150 萬元過戶房地的事。意見書所載480萬元包含150
      萬元價金；480萬元是沈水木委託我管理的錢。被上訴人
      希望以480萬元結清，她就不需要找上訴人的麻煩，如果
      給150萬元，就可以過戶房地云云（見原審卷第57頁背面
      至58頁背面、第76頁、78頁背面）。嗣於本院到庭證稱：
      上訴人與被上訴人有成立協議，沈陽明有說要提款12萬元
      給被上訴人，這12萬元是定金；但是沈陽明付款的時候，
      我已經離開了。雙方約定480萬元其餘部分要在98年4月30
      日付清，這是從沈水木財產中支付。當時我不慎答應98年
      3 月23日意見書決議事項第1、2款，事後發現我答應錯了
      ，這部分與上訴人無關。該份意見書所載1、2、3款是三
      個契約云云（見本院卷第54頁正面至56頁背面）。
    (2)紀錄沈三郎亦於原審證稱：原證4（即98年3月23日意見書
      ）決議第3款，被上訴人當時在場且同意。她同意拿到150
      萬元就把房屋過戶，約定4月30日由沈建造付款。98年3月
      23 日，被上訴人有收到12萬元訂金或第一期款，這不是
      違約金。參加人員是報到就簽名，不是紀錄完再簽名。該
      份意見書是我寫的，當天沒有拷貝一份給被上訴人或其他
      人，但是我有唸給她聽。被上訴人要求480萬元（指意見
      書決議事項第1至3款），沈建造答應要給她錢；她說沒拿
      到150萬元就不打契約，不交證件，拿到150萬元就要辦理
      過戶云云（見原審卷第59頁）。且於本院證稱：98年3月
      23日有合意買賣系爭房地，被上訴人也拿到12萬元定金；
      雙方同意98年4月30日請代書書立過戶文件，並送地政事
      務所辦理登記，且付清138萬元尾款。480萬元是自沈水木
      委託沈建造保管款項撥給被上訴人，其中150萬元是系爭
      房地價金。4月30日，被上訴人有拿證件來，但是沈建造
      沒有出現，也沒有給她錢云云（見本院卷第51頁背面至53
      頁背面筆錄）
    (3)上訴人常務理事沈陽明於原審99年5月24日庭期證稱：98
      年3月23日開會時，被上訴人在哭，我問她原因，她說要
      來拿150萬元但沒有拿到，她說至少要12萬元訂金。我就
      打電話給我兒子，拿12萬元給她作為訂金。房子就要送給
      上訴人。被上訴人說起碼要拿150萬元才要辦理過戶。
      我沒有聽到480萬元的事云云（見原審卷第72頁背面至73
      頁背面筆錄）。於本院100年1月17日準備程序亦證稱：98
      年3月23日，被上訴人在那裡哭，她說沒有拿到12萬元，
      回去會被人家怎樣；我打電話給我兒子，叫他拿12萬元來
      給她，就是系爭房地過戶訂金。沒注意當天有無講到480
      萬元云云（見本院卷第56頁背面至57頁背面筆錄）
    (4)上訴人理事沈鉅候於原審99年5月24日庭期證稱：98年3月
      23 日會議我不在場。但是98年4月30日我有在場，理事長
      要我出席，他說沈建造答應付480萬元，但是沈建造那天
      沒有來。480萬元含醫藥費、土地增值稅等；98年4月30日
      ，被上訴人要拿480萬元云云（見原審卷第72頁正反面筆
      錄）
    (5)然而，當事人對於契約必要之點意思表示一致，契約始能
      成立（民法第153條第2項參照）；買賣契約之成立，固不
      以訂立書面為必要，惟買賣以價金及標的物為其要素，苟
      當事人對此二者意思表示未能一致，買賣契約自無從成立
      。沈鉅候既未參與98年3月23日協調，其證詞不足以證明
      兩造就系爭房地達成買賣合意。沈建造、沈三郎、沈陽明
      雖證稱兩造於98年3月23日協調時，合意系爭房地以150萬
      元買賣云云；但三人均係上訴人成員，與上訴人關係密切
      ，其證言難期公正客觀。參以沈三郎於原審證稱：「宗親
      會是採理事會過半數決議，理事會成員有20人」等語（見
      原審卷第81頁背面），但上訴人迄未提出理事會決議購買
      系爭房地之資料，難認其同意以150萬元購買系爭房地。
      再者，協調當天，上訴人派遣沈建造、沈三郎、沈陽明等
      七名成員出席協調；如兩造確已達成買賣合意、上訴人且
      交付12萬元定金，本應書立買賣契約書並由雙方簽認，而
      非上訴人單方面製做意見書。何況意見書將已死亡之沈玉
      珊列為出賣人，復將並非上訴人事務列為決議事項第1、2
      款，系爭房地買賣僅列為第3款，復未要求被上訴人於意
      見書簽認（見第(一)至(三)小段理由），均與常情不符。而沈
      建造、沈三郎、沈陽明證詞均無法解釋此等矛盾、不合理
      ，自不足做為有利上訴人之認定。
  (五)被上訴人固於98年3月23日收受12萬元（見不爭執事項(五)）
    ，惟辯稱此係違約金，顯見其主觀意思並非將其當做買賣定
    金。且觀前案確定判決命上訴人按月給付被上訴人違約金1
    萬2000元（見原審卷第11、12頁），自89年7月1日至98年2
    月底，共計104月，合計違約金達124萬8000元（12,000*104
    =1,248, 000元），遠逾上訴人於98年3月23日所提出12萬元
    。故其辯解，應為可取。
  (六)上訴人另聲請訊問98年3月23日出席之沈俊樹、沈錦宗、沈
    海水、沈明達；惟上述4人與沈建造、沈三郎、沈陽明共同
    見聞（見本院卷第32頁），上訴人迄未證明此等證人足以說
    明98年3月23日意見書前開各項矛盾、不合理之處，故本院
    無庸訊問沈俊樹等人。〔上訴人於本院提出96年7月15日「
    （沈水木）捐獻沈氏宗祠同意書」，但未依此主張權利（見
    前段理由第(三)小段），故本院無庸調查，併此說明〕
  (七)按依強制執行法第14條第1項規定，債務人異議之訴須主張
    執行名義成立後，有消滅或妨礙債權人請求之事由發生，始
    得為之。所謂消滅債權人請求之事由，係指足以使執行名義
    之請求權及執行力消滅之原因事實，如清償、提存、抵銷、
    免除、混同、債權之讓與、債務之承擔、解除條件之成就、
    和解契約之成立，或類此之情形，始足當之。被上訴人持前
    案確定判決，聲請上訴人遷出系爭房屋及給付違約金，因兩
    造間就系爭房屋地並無租賃或買賣關係，已如前述；故上訴
    人無從排除系爭執行事件之執行程序，其請求被上訴人移轉
    系爭房地，亦無依據。上訴人嗣於本院備位請求被上訴人移
    轉系爭房地予上訴人代表人，亦非可採。（兩造就上訴人是
    否有權利能力，得否登記為系爭房地之所有權人之爭點，即
    無論述之必要）
九、綜上所述，上訴人主張其與被上訴人姊妹於94年9月29日成
    立租約，系爭房屋租期至94年11月19日止；租期屆滿後，上
    訴人繼續使用房屋，被上訴人姊妹均未反對，故兩造成立不
    定期租賃。沈玉珊過世後，上訴人於98年3月23日與被上訴
    人成立買賣契約，以150萬元購得系爭房地等情，被上訴人
    不得聲請系爭執行事件以強制遷讓系爭房屋，另應移轉系爭
    房地所有權，均非可採。從而，上訴人依據強制執行法第14
    條第1項、買賣標的物移轉登記請求權，訴請：「(一)被上訴
    人不得持前案確定判決對上訴人聲請強制執行。系爭執行事
    件之強制執行程序應予撤銷。(二)被上訴人應將系爭房地所有
    權移轉登記予上訴人」；為無理由，不應准許；其假執行之
    聲請亦失所附麗（移轉系爭房地所有權，屬於意思表示之請
    求，依法不得宣告假執行），應併予駁回。是則原審依此駁
    回其訴及假執行之聲請，經核並無違誤；上訴意旨指摘原判
    決不當，求予廢棄改判，為無理由，應予駁回。上訴人於本
    院就移轉登記部分追加備位聲明：「被上訴人應將系爭房地
    所有權移轉登記予上訴人代表人沈明達」，亦屬無據，應予
    駁回；該部分假執行聲請失所附麗，亦應併予駁回。
十、本件為判決基礎之事證已明，兩造其餘主張、陳述及所提證
    據，經審酌後，認均與本件結論無礙，不再一一論列，併予
    敘明。
十一、據上論結，本件上訴與追加之訴為無理由，依民事訴訟法
      第449條第1項、第78條，判決如主文。
中    華    民    國   100    年    9     月    29    日
                    民事第二十庭
                        審判長法  官 張  蘭
                              法  官 林曉芳
                              法  官 吳燁山
正本係照原本作成。
不得上訴。
中    華    民    國   100    年    9     月    30    日
                              書記官 于  誠